【裁判字號】    97,交聲,1940
【裁判日期】    971031
【裁判案由】    交管條例聲異
【裁判全文】
臺灣板橋地方法院交通事件裁定       97年度交聲字第1940號
原處分機關  交通部公路總局臺北區監理所板橋監理站
異  議  人
即受處分人  甲○○
上列異議人即受處分人因違反道路交通管理處罰條例案件，對於
交通部公路總局臺北區監理所板橋監理站民國97年6 月27日所為
板監裁字裁41-C00000000號處分不服，聲明異議，本院裁定如下
：
    主  文
異議駁回。
    理  由
一、原處分意旨略以：受處分人甲○○於民國97年4 月15日17時
    25分許，駕駛車號LKX-101 號重型機車，行經臺北縣新莊市
    ○○路與民安西路口時，因「駕車行經有燈光號誌管制之交
    岔路口闖紅燈」之違規行為，經警當場攔停予以舉發，爰依
    道路交通管理處罰條例第53條第1 項、第63條第1 項第3 款
    規定，裁處受處分人罰鍰新臺幣1,800 元，並記違規點數3
    點等語。
二、異議人即受處分人甲○○異議意旨略以：當時前方「紅燈」
    已變為「綠燈」，並且已有多輛機車及汽車同行，不清楚為
    何員警緊跟在後直到行駛約500 公尺之後，才將我機車攔下
    ，並開立此罰單。當時，雙方停車後，員警要求提供駕照行
    照，我提供後，員警並未徵詢我意見即開立罰單，我極力表
    達意見，說明未闖紅燈，而且當時亦有多輛汽機車同行，不
    料員警竟要求我提供其餘同行車輛號碼，但有誰有辦法邊騎
    車邊注意旁邊車號？惟於現場僵持約30分鐘，我表示要提出
    申訴於監理機關，並當場拒絕簽名，員警表示是我的權利；
    又原舉發單位之回覆公文，文中竟連時間都搞錯，與事實完
    全不符，遂提出異議，請求撤銷原處分云云。
三、按「汽車（含機器腳踏車及機車）駕駛人，行經有燈光號誌
    管制之交岔路口闖紅燈者，處新臺幣1,800元以上5,400元以
    下罰鍰」；又「汽車駕駛人有左列各款所列條款之一者，除
    依原條款處罰鍰外，並予記點：三、有第43條、第53條或第
    54條情形之一者，各記違規點數3點」，道路交通管理處罰
    條例第53條第1項、第63條第1項第3款分別定有明文。
四、經查：
    (一)本件異議人於97年4 月15日17時25分許，駕駛車號LKX-10
      1 號重型機車，行經臺北縣新莊市○○路與民安西路口時
      ，因「駕車行經有燈光號誌管制之交岔路口闖紅燈」之違
      規行為，經警當場攔停予以舉發，異議人提出申訴，由原
      處分機關函請原舉發機關即臺北縣政府警察局新莊分局查
      明，經臺北縣政府警察局新莊分局函覆稱：「本案係本分
      局員警於97年4 月15日17時25分許（該函誤載為「97年4
      月30日22時8 分許」），在新莊市○○路與民安西路口，
      發現LKX-101 號機車闖紅燈，遂予以攔停掣單舉發（單號
      ：C00000000） 在案；據舉發員警陳述，於上述時地停等
      紅燈時，發現在員警前方也在停等紅燈之LKX-101 號機車
      ，見橫向無人車通過，即闖紅燈違反規定，立即隨後追上
      攔停予以舉發，並無多輛汽機車同行，事證明確，且告知
      申訴是讓民眾知道相關權利，此舉並非代表員警承認舉發
      錯誤，員警舉發並無違失」等語，有臺北縣政府警察局97
      年4 月15日之北縣警交字第C00000000 號舉發違反道路交
      通管理事件通知單影本、臺北縣政府警察局新莊分局97年
      5 月19日北縣警新交字第0970021142號函影本在卷可稽。
    (二)證人即舉發本件交通違規事件之警員梁桂懷於本院結證稱
      ：「我在民安路往民安西路方向，當時看到是紅燈，我看
      到異議人自我左後方越過停車線上，約有十幾公尺，見左
      右無來車，便直行往民安西路方向直行而去。我見狀，便
      騎機車追上他，在民安西路九八號附近將異議人攔下來，
      我先告訴他在民安西路是紅燈直行，並請他出示身分證，
      異議人往後看，問我是該路口嗎，我問他是否自民安路往
      民安西路直行，他說是，我就做舉發動作，異議人當時並
      沒有說什麼，但是他是有拒簽舉發單。（當時有無說要異
      議人提出別人的車號？）有。（你站在民安路方向？）我
      是站在民安路路口背對著異議人車行方向。當時異議人有
      詢問我，我是否也闖紅燈，我說我有闖紅燈，是因為在執
      行公務。（當時的指示燈為何？）沒有左右轉的燈炮，只
      有三個指示燈號」等語（見本院97年8 月22日筆錄）。查
      ：證人梁桂懷與異議人並不相識，當無自陷負偽證罪責之
      危險而仍故意構陷異議人之理。依證人梁桂懷於本院具結
      作證時，稱異議人曾詢問證人是否也闖紅燈一事，異議人
      於庭上亦坦承於當時有問證人該句話，則證人梁桂懷所述
      應屬實情，異議人辯稱：當初是綠燈過來云云，尚難採信
      。至於異議人所指稱臺北縣政府警察局新莊分局97年5 月
      19日函內容將違規日期時間填寫為「97年4 月30日22時8
      分許」惟此顯為公文製作之筆誤，亦不足援為異議人有利
      之認定。
五、綜上，原處分機關依道路交通管理處罰條例第53條第1 項、
    第63條第1 項第3 款、及違反道路交通管理事件統一裁罰基
    準表，就異議人「駕車行經有燈光號誌管制之交岔路口闖紅
    燈」之交通違規行為，裁處異議人罰鍰新臺幣1,800 元、記
    違規點數3 點，並無違誤或不當，異議人之聲明異議無理由
    ，應予駁回。
據上論結，應依道路交通管理處罰條例第87條第2 項、道路交通
案件處理辦法第19條，裁定如主文。
中    華    民    國    97    年    10    月    31    日
                      交通法庭    法  官  王復生
上列正本證明與原本無異。
如不服本裁定，應於裁定送達後五日內敘明抗告理由，向本院提
出抗告狀。
                                  書記官  張惠芳
中    華    民    國    97    年    11    月    3     日


司法院資訊處製作；財團法人民間司法改革基金會備份。
